臺灣臺北地方法院刑事裁定　　　　　　 100年度聲字第1030號
聲　請　人
即　被　告　魏曜笙
選任辯護人　黃重鋼律師
　　　　　　林詠嵐律師
　　　　　　林鈺雄律師
上列聲請人即被告因違反銀行法等案件，經檢察官提起公訴（98
年度偵緝字第2812號、99年度偵字第1926、2958、18221 、1822
2 、18223 、18224 、18617 、22052 號），並經本院以99年度
金訴字第44號審理，聲請人聲請具保停止羈押，本院裁定如下：
    主  文
聲請駁回。
    理  由
一、聲請意旨略以：本件聲請人即被告魏曜笙羈押於看守所期間
    ，在所內醫務中心皮膚科就診後，經皮膚科醫師專業之判斷
    ，疑為皮膚癌之病兆，且本件已經辯論終結並定期宣判，即
    無繼續羈押之必要，請准被告具保停止羈押，以進行正確之
    診斷云云。
二、經查：
  (一)被告魏曜笙因違反銀行法等案件，經檢察官認被告魏曜笙涉
    犯刑法第339 條第1 項之詐欺取財罪、第216 條與第210 條
    之行使偽造私文書罪、第214 條之使公務員登載不實罪，以
    及違反公司法第9 條第1 項、證券投資信託及顧問法第16條
    與第107 條第2 款、銀行法第125 條第1 項、洗錢防制法第
    11條第1 項等罪嫌，於民國99年10月15日提起公訴。經本院
    於99年11月5 日訊問後，認為被告涉犯刑法第339 條第1 項
    之詐欺取財罪、第216 條與第210 條之行使偽造私文書罪及
    違反證券投資信託及顧問法第16條與第107 條第2 款等罪之
    犯罪嫌疑重大；且於偵查中係通緝到案，又曾有多次持偽造
    外國護照、立法委員助理證入出境之前科犯行，顯有逃亡之
    事實及逃亡之虞；另因被告對於行使偽造申請表取得登載不
    實證件，以及變造外國護照之程序與技巧均甚為純熟，以限
    制住居之方式，即無法確保被告始終到庭以利將來審判或執
    行程序之進行，參酌被告供承無法提供保證金額方式具保而
    作為羈押處分之替代，即有羈押之必要，本院受命法官遂依
    刑事訴訟法第101 條第1 項第1 款規定於同日對被告執行羈
    押。其後，本院於羈押期限屆滿前之100 年1 月27日、3 月
    28日，對被告行應否延長羈押之訊問後，認仍有繼續羈押被
    告之必要，遂由合議庭分別裁定自100 年2 月5 日、4 月5
    日起對被告各延長羈押2 月，合先敘明。
  (二)被告雖辯稱經皮膚科醫師專業之判斷，疑為皮膚癌之病兆，
    且本件已經辯論終結並定期宣判，即無繼續羈押之必要，請
    求具保停止羈押云云。惟查，被告前以同一疾病理由聲請具
    保停止羈押時（被告此次聲請，已經本院於100 年4 月11日
    裁定駁回確定在案），本院已經依職權向被告現在羈押所在
    地之法務部矯正署臺北看守所調閱被告之就診紀錄，顯示被
    告雖曾於100 年3 月1 、9 、16、23日前往所內衛生科看診
    ，但醫師之診斷均僅為毛囊炎、股癬，並已開立四環素、施
    美藥膏等藥物予以治療，此有該所100 年3 月31日函文檢附
    就診紀錄在卷可稽，即無被告所稱「疑為皮膚癌之病兆」之
    情況。又如確有被告所稱之病情，所內醫師自會依其專業判
    斷，決定是否對其戒護就醫，而不得任由被告主觀、片面之
    臆測。至被告所稱本件已經辯論終結並定期宣判，即無繼續
    羈押之必要云云，亦非法律所定准予具保停止羈押之理由。
    況被告係因有逃亡之虞而經本院裁定羈押，本件訴訟程度進
    行如何、有無定期宣判，均無從解免被告有逃亡之虞之羈押
    事由，而被告既供承無法提供法院所定之交保金額，法院自
    無從准予具保停止羈押。
三、綜上所述，被告雖罹患有毛囊炎、股癬之疾病，已經看守所
    醫師投以藥物治療，並無「非保外治療顯難痊癒者」之情事
    ，而本件已經定期宣判，亦非法律所定准予具保停止羈押之
    適當理由。從而，被告前述具保停止羈押之聲請，自難准許
    ，應予駁回。
四、依刑事訴訟法第220 條，裁定如主文。
中    華    民    國    100    年    4    月    27    日
                     刑事第四庭  審判長法  官  吳秋宏
                                       法  官  呂煜仁
                                       法  官  林孟皇
本正本證明與原本無異。
如不服本裁定，應於送達後5日內向本院提出抗告狀。
                                       書記官  楊雅鈞
中    華    民    國   100    年    4     月    27    日